engine/dictionaries/si_LK/si_LK.aff
FLAG num
SFX 3663 Y 1
SFX 3663 ී ුවහොත් ී
SFX 569 Y 1
SFX 569 ත න්නා ත
SFX 1827 Y 1
SFX 1827 ට ේදී ට
SFX 3694 Y 1
SFX 3694 ් ුමාට ්
SFX 2728 Y 1
SFX 2728 ා ෙකුව ා
SFX 2212 Y 1
SFX 2212 ී ුන්නේ ී
SFX 3758 Y 1
SFX 3758 ි ීක්ෂණයට ි
SFX 3790 Y 1
SFX 3790 ් ිර ්
SFX 4126 Y 1
SFX 4126 ව සේ ව
SFX 4060 Y 1
SFX 4060 ව ළුවෙන් ව
SFX 4324 Y 1
SFX 4324 ට වන් ට
SFX 3795 Y 1
SFX 3795 ර ිරි ර
SFX 1023 Y 1
SFX 1023 ී ෙනවා ී
SFX 2191 Y 1
SFX 2191 ා ෙකුත් ා
SFX 621 Y 1
SFX 621 ූ ෙනවා ූ
SFX 1441 Y 1
SFX 1441 ව සි ව
SFX 1239 Y 1
SFX 1239 ළ ොළ ළ
SFX 2335 Y 1
SFX 2335 ල සු ල
SFX 3938 Y 1
SFX 3938 න ැට න
SFX 3564 Y 1
SFX 3564 ේ ෝය ේ
SFX 2818 Y 1
SFX 2818 ා ිඳු ා
SFX 964 Y 1
SFX 964 ව ස් ව
SFX 4110 Y 1
SFX 4110 ශ ස් ශ
SFX 3076 Y 1
SFX 3076 ර වන් ර
SFX 3075 Y 1
SFX 3075 ල වන් ල
SFX 4529 Y 1
SFX 4529 න ම්බා න
SFX 3633 Y 1
SFX 3633 ් ෙකු ්
SFX 2177 Y 1
SFX 2177 ළ ොළට ළ
SFX 436 Y 1
SFX 436 ී ෙමින් ී
SFX 619 Y 1
SFX 619 ූ ෙමින් ූ
SFX 102 Y 1
SFX 102 ා ෙකු ා
SFX 4242 Y 1
SFX 4242 ය විට ය
SFX 1914 Y 1
SFX 1914 ් ාන් ්
SFX 2727 Y 1
SFX 2727 ී ෙකු ී
SFX 4402 Y 1
SFX 4402 ර ලන ර
SFX 2954 Y 1
SFX 2954 ද හොත් ද
SFX 577 Y 1
SFX 577 ු ෙකු ු
SFX 3861 Y 1
SFX 3861 ය ිතයේ ය
SFX 3667 Y 1
SFX 3667 ා ුවට ා
SFX 2754 Y 1
SFX 2754 ී ුමේ ී
SFX 2819 Y 1
SFX 2819 ් ින්ම ්
SFX 2241 Y 1
SFX 2241 ් ියන් ්
SFX 3666 Y 1
SFX 3666 ී ුවට ී
SFX 3090 Y 1
SFX 3090 ල වනක් ල
SFX 1402 Y 1
SFX 1402 ා ියන් ා
SFX 1891 Y 1
SFX 1891 ා ින්ම ා
SFX 4828 Y 1
SFX 4828 ට ත්ත ට
SFX 2829 Y 1
SFX 2829 ා ිත්‍ර ා
SFX 3713 Y 1
SFX 3713 ි ුතුයි ි
SFX 2282 Y 1
SFX 2282 ත ැනීමෙන් ත
SFX 4031 Y 1
SFX 4031 ල ාදයෙන් ල
SFX 3635 Y 1
SFX 3635 ා ෙකුම ා
SFX 2707 Y 1
SFX 2707 ළ ෙරෙන ළ
SFX 1879 Y 1
SFX 1879 ර ිරීමේ ර
SFX 4396 Y 1
SFX 4396 ර ලන් ර
SFX 2922 Y 1
SFX 2922 ර ානයේ ර
SFX 4281 Y 1
SFX 4281 ණ වහොත් ණ
SFX 3608 Y 1
SFX 3608 ් ෙරෙන ්
SFX 3719 Y 1
SFX 3719 ී ුණාට ී
SFX 3021 Y 1
SFX 3021 ල වෙන ල
SFX 2601 Y 1
SFX 2601 ක ගෙන ක
SFX 1398 Y 1
SFX 1398 ි ීන්ගේ ි
SFX 961 Y 1
SFX 961 ල ාදී ල
SFX 2235 Y 1
SFX 2235 ළ ිරිම ළ
SFX 427 Y 1
SFX 427 න මිනි න
SFX 4698 Y 1
SFX 4698 ට න්තිය ට
SFX 4771 Y 1
SFX 4771 ට දෙන්නට ට
SFX 65 Y 1
SFX 65 න මින් න
SFX 4554 Y 1
SFX 4554 ඳ මින් ඳ
SFX 4656 Y 1
SFX 4656 න පනය න
SFX 1327 Y 1
SFX 1327 ං ම් ං
SFX 3995 Y 1
SFX 3995 හ ාම හ
SFX 3787 Y 1
SFX 3787 ල ිල ල
SFX 2208 Y 1
SFX 2208 ී ුම්වල ී
SFX 1230 Y 1
SFX 1230 න ්න න
SFX 2915 Y 1
SFX 2915 ් ාම ්
SFX 1149 Y 1
SFX 1149 න ිත න
SFX 1140 Y 1
SFX 1140 ා ීය ා
SFX 3781 Y 1
SFX 3781 ා ිල්ලෙන් ා
SFX 628 Y 1
SFX 628 ත ැනීම ත
SFX 3642 Y 1
SFX 3642 ු ෙකට ු
SFX 2656 Y 1
SFX 2656 ම ්වයට ම
SFX 2776 Y 1
SFX 2776 ි ීය ි
SFX 2875 Y 1
SFX 2875 න ැනීම න
SFX 2313 Y 1
SFX 2313 ල ළි ල
SFX 1272 Y 1
SFX 1272 ය ිත ය
SFX 4489 Y 1
SFX 4489 න යාගේ න
SFX 3860 Y 1
SFX 3860 ල ිත ල
SFX 2153 Y 1
SFX 2153 ම ්වය ම
SFX 2183 Y 1
SFX 2183 ී ෙන්නෙ ී
SFX 1384 Y 1
SFX 1384 ූ ෙන්නෙ ූ
SFX 4534 Y 1
SFX 4534 න මේ න
SFX 3276 Y 1
SFX 3276 ක න්ට ක
SFX 2840 Y 1
SFX 2840 ා ිණ ා
SFX 4556 Y 1
SFX 4556 ත මි ත
SFX 4697 Y 1
SFX 4697 ට න්ද ට
SFX 4531 Y 1
SFX 4531 ට ම් ට
SFX 520 Y 1
SFX 520 න මි න
SFX 3577 Y 1
SFX 3577 ළ ොලේ ළ
SFX 4027 Y 1
SFX 4027 ල ාදීන්ට ල
SFX 4696 Y 1
SFX 4696 ත න්ද ත
SFX 4553 Y 1
SFX 4553 ප මි ප
SFX 4371 Y 1
SFX 4371 ර ලී ර
SFX 1484 Y 1
SFX 1484 ණ ම් ණ
SFX 3864 Y 1
SFX 3864 ය ිතයන් ය
SFX 3077 Y 1
SFX 3077 න වන්නා න
SFX 2885 Y 1
SFX 2885 ල ාසීන්ට ල
SFX 1193 Y 1
SFX 1193 ට න්ට ට
SFX 3192 Y 1
SFX 3192 ද ම් ද
SFX 990 Y 1
SFX 990 න ම් න
SFX 4708 Y 1
SFX 4708 ණ න්ට ණ
SFX 4707 Y 1
SFX 4707 ත න්ට ත
SFX 3191 Y 1
SFX 3191 ප ම් ප
SFX 3820 Y 1
SFX 3820 ් ිමේ ්
SFX 2388 Y 1
SFX 2388 න වයි න
SFX 717 Y 1
SFX 717 ී ෙන්නට ී
SFX 1385 Y 1
SFX 1385 ූ ෙන්නට ූ
SFX 4176 Y 1
SFX 4176 ල සම් ල
SFX 2815 Y 1
SFX 2815 ් ිම ්
SFX 3015 Y 1
SFX 3015 න ව්වේ න
SFX 3824 Y 1
SFX 3824 ා ිම ා
SFX 2751 Y 1
SFX 2751 ් ුම් ්
SFX 2342 Y 1
SFX 2342 ව සා ව
SFX 1603 Y 1
SFX 1603 ා ුම් ා
SFX 2814 Y 1
SFX 2814 ් ිම් ්
SFX 1247 Y 1
SFX 1247 ූ ෙද්දී ූ
SFX 1602 Y 1
SFX 1602 ි ුම් ි
SFX 4641 Y 1
SFX 4641 න පාන න
SFX 1837 Y 1
SFX 1837 ා ෙක්ම ා
SFX 365 Y 1
SFX 365 ී ුම් ී
SFX 3697 Y 1
SFX 3697 ී ුමයි ී
SFX 3014 Y 1
SFX 3014 ල ව්වේ ල
SFX 2699 Y 1
SFX 2699 ා ොත් ා
SFX 4454 Y 1
SFX 4454 ය රටම ය
SFX 1823 Y 1
SFX 1823 ි ොත් ි
SFX 3940 Y 1
SFX 3940 ළ ාළ ළ
SFX 1822 Y 1
SFX 1822 ු ොත් ු
SFX 3744 Y 1
SFX 3744 ා ීමයි ා
SFX 3325 Y 1
SFX 3325 ණ දු ණ
SFX 2097 Y 1
SFX 2097 ට ණි ට
SFX 618 Y 1
SFX 618 ේ ොත් ේ
SFX 4227 Y 1
SFX 4227 ල වීමත් ල
SFX 3749 Y 1
SFX 3749 ි ීනට ි
SFX 2544 Y 1
SFX 2544 ත දු ත
SFX 4640 Y 1
SFX 4640 න පාන්න න
SFX 4759 Y 1
SFX 4759 ණ ධන ණ
SFX 2933 Y 1
SFX 2933 ල ාදයේ ල
SFX 3926 Y 1
SFX 3926 ත ැන්මෙන් ත
SFX 3700 Y 1
SFX 3700 ි ුමක් ි
SFX 2749 Y 1
SFX 2749 ය ුරු ය
SFX 2425 Y 1
SFX 2425 ය රි ය
SFX 2414 Y 1
SFX 2414 න ර් න
SFX 3680 Y 1
SFX 3680 ර ුරු ර
SFX 722 Y 1
SFX 722 ී ුමක් ී
SFX 3840 Y 1
SFX 3840 ට ිනි ට
SFX 3821 Y 1
SFX 3821 ් ිමින් ්
SFX 3057 Y 1
SFX 3057 ට වල් ට
SFX 3693 Y 1
SFX 3693 ් ුමා ්
SFX 3087 Y 1
SFX 3087 න වනු න
SFX 1994 Y 1
SFX 1994 ය ර් ය
SFX 3822 Y 1
SFX 3822 ා ිමින් ා
SFX 137 Y 1
SFX 137 ට ින් ට
SFX 946 Y 1
SFX 946 ් ුදු ්
SFX 2245 Y 1
SFX 2245 ් ියක් ්
SFX 3793 Y 1
SFX 3793 ් ිරි ්
SFX 3212 Y 1
SFX 3212 න මස් න
SFX 795 Y 1
SFX 795 ත න්නට ත
SFX 419 Y 1
SFX 419 ී ුණේ ී
SFX 3086 Y 1
SFX 3086 ය වනු ය
SFX 1626 Y 1
SFX 1626 ා ියක් ා
SFX 2824 Y 1
SFX 2824 ද ින් ද
SFX 1048 Y 1
SFX 1048 න ැනි න
SFX 3794 Y 1
SFX 3794 ා ිරි ා
SFX 3710 Y 1
SFX 3710 ී ුදු ී
SFX 3025 Y 1
SFX 3025 ල වුම් ල
SFX 3016 Y 1
SFX 3016 ම වොත් ම
SFX 4326 Y 1
SFX 4326 ල වනු ල
SFX 3643 Y 1
SFX 3643 ර ෘත ර
SFX 2837 Y 1
SFX 2837 ් ිණි ්
SFX 3845 Y 1
SFX 3845 ා ිදු ා
SFX 3591 Y 1
SFX 3591 ් ේදී ්
SFX 3249 Y 1
SFX 3249 න පත් න
SFX 2967 Y 1
SFX 2967 ස හන ස
SFX 4288 Y 1
SFX 4288 ය වල් ය
SFX 1031 Y 1
SFX 1031 ී ුණි ී
SFX 513 Y 1
SFX 513 ර ොට ර
SFX 3056 Y 1
SFX 3056 ල වල් ල
SFX 2924 Y 1
SFX 2924 ර ානයෙන් ර
SFX 2838 Y 1
SFX 2838 ා ිණි ා
SFX 3833 Y 1
SFX 3833 ම ින් ම
SFX 2535 Y 1
SFX 2535 ණ ද්දී ණ
SFX 3789 Y 1
SFX 3789 ා ිර් ා
SFX 3831 Y 1
SFX 3831 ය ින් ය
SFX 4359 Y 1
SFX 4359 ය ල්ලකි ය
SFX 2237 Y 1
SFX 2237 ් ියෙන් ්
SFX 822 Y 1
SFX 822 ී ුන ී
SFX 3404 Y 1
SFX 3404 ක ගත් ක
SFX 3105 Y 1
SFX 3105 ම ල්ලක් ම
SFX 1478 Y 1
SFX 1478 ර ලක් ර
SFX 3104 Y 1
SFX 3104 ය ල්ලක් ය
SFX 2849 Y 1
SFX 2849 ා ිකාවක් ා
SFX 2895 Y 1
SFX 2895 ් ාල් ්
SFX 2812 Y 1
SFX 2812 ට ිය ට
SFX 3073 Y 1
SFX 3073 න වමින් න
SFX 3587 Y 1
SFX 3587 ී ේශ ී
SFX 1920 Y 1
SFX 1920 ය ාත්මකව ය
SFX 1267 Y 1
SFX 1267 න ිය න
SFX 2391 Y 1
SFX 2391 ය වමින් ය
SFX 4537 Y 1
SFX 4537 ණ මෙන් ණ
SFX 4218 Y 1
SFX 4218 ට වූ ට
SFX 3813 Y 1
SFX 3813 ් ියත් ්
SFX 4758 Y 1
SFX 4758 ද ධයක් ද
SFX 3072 Y 1
SFX 3072 ල වමින් ල
SFX 1821 Y 1
SFX 1821 ළ ොළක් ළ
SFX 4929 Y 1
SFX 4929 ග ජනයට ග
SFX 489 Y 1
SFX 489 ං න් ං
SFX 4536 Y 1
SFX 4536 න මෙන් න
SFX 4152 Y 1
SFX 4152 ල සිය ල
SFX 1624 Y 1
SFX 1624 ල ිය ල
SFX 4319 Y 1
SFX 4319 ය වන්නට ය
SFX 3897 Y 1
SFX 3897 ක ික ක
SFX 4069 Y 1
SFX 4069 න ළා න
SFX 3665 Y 1
SFX 3665 ි ුවන් ි
SFX 4318 Y 1
SFX 4318 ල වන්නට ල
SFX 2401 Y 1
SFX 2401 ම ල්ල ම
SFX 4217 Y 1
SFX 4217 ම වූ ම
SFX 982 Y 1
SFX 982 ය ල්ල ය
SFX 683 Y 1
SFX 683 ී ුණා ී
SFX 774 Y 1
SFX 774 ළ ිරීමේ ළ
SFX 1949 Y 1
SFX 1949 ල වූ ල
SFX 2513 Y 1
SFX 2513 ට නේ ට
SFX 3280 Y 1
SFX 3280 ඩ නේ ඩ
SFX 3978 Y 1
SFX 3978 ර ාරී ර
SFX 2048 Y 1
SFX 2048 ණ නේ ණ
SFX 346 Y 1
SFX 346 ක න් ක
SFX 4715 Y 1
SFX 4715 ත නේ ත
SFX 4186 Y 1
SFX 4186 ව ෂ්ඨ ව
SFX 4714 Y 1
SFX 4714 ද නේ ද
SFX 4342 Y 1
SFX 4342 ල වතක් ල
SFX 1739 Y 1
SFX 1739 ණ නි ණ
SFX 1738 Y 1
SFX 1738 ත නි ත
SFX 2516 Y 1
SFX 2516 ද නි ද
SFX 1396 Y 1
SFX 1396 ි ීහු ි
SFX 1399 Y 1
SFX 1399 ළ ිරීම් ළ
SFX 284 Y 1
SFX 284 ට න් ට
SFX 2755 Y 1
SFX 2755 ී ුමක ී
SFX 2269 Y 1
SFX 2269 ය ික ය
SFX 1192 Y 1
SFX 1192 ණ න් ණ
SFX 3837 Y 1
SFX 3837 ට ින්ද ට
SFX 2461 Y 1
SFX 2461 න මා න
SFX 745 Y 1
SFX 745 ත න් ත
SFX 3835 Y 1
SFX 3835 ා ින්නෙ ා
SFX 2965 Y 1
SFX 2965 ස හල් ස
SFX 667 Y 1
SFX 667 ද න් ද
SFX 3817 Y 1
SFX 3817 ය ියකු ය
SFX 4328 Y 1
SFX 4328 ය වනවා ය
SFX 3881 Y 1
SFX 3881 ා ිකාවක ා
SFX 4557 Y 1
SFX 4557 න මිණ න
SFX 593 Y 1
SFX 593 ී ෙන්න ී
SFX 3705 Y 1
SFX 3705 ් ුනි ්
SFX 3089 Y 1
SFX 3089 ල වනවා ල
SFX 1253 Y 1
SFX 1253 ී ුනේ ී
SFX 4071 Y 1
SFX 4071 ල හෝ ල
SFX 4333 Y 1
SFX 4333 ට වන ට
SFX 4231 Y 1
SFX 4231 න වී න
